臺灣臺南地方法院臺南簡易庭民事判決
111年度南簡字第903號
原      告  台新國際商業銀行股份有限公司

法定代理人  尚瑞強  
訴訟代理人  謝智翔  
被      告  黃群升  
上列當事人間請求清償借款事件，經本院於民國111年8月1日言
詞辯論終結，判決如下：
    主  文
被告應給付原告新臺幣肆拾參萬伍仟元，及自民國九十五年七月
二十六日起至清償日止，按週年利率百分之三計算之利息，暨自
民國九十五年八月二十六日起至民國九十六年二月二十五日止，
按週年利率百分之三之百分之十，自民國九十六年二月二十六日
起至民國九十六年五月二十五日止，按週年利率百分之三之百分
之二十計算之違約金。
訴訟費用由被告負擔。
本判決得假執行。
    事實及理由
一、原告起訴主張：
　　被告於民國95年7月26日向原告借款新臺幣(下同)435,000元
    ，約定借款期間自95年7月26日至102年7月26日，還款方式
    為每月一期，分84期，按期於每月撥款相當日或28日繳付本
    息，借款利率依固定年利率百分之3計算，任何一宗債務不
    依約清償本金或拒絕承兌或付款時，視為全部到期，應立即
    償還全部借款，另應給付利息及本金總餘額自到期日起，逾
    期在6個月以內部分，按前述利率百分之10，逾期超過6個月
    部分，按前述利率百分之20計付違約金。被告自95年7月25
    日起未按期繳款，債務視為全部到期，尚積欠本金435,000
    元，爰依消費借貸之法律關係，請求被告清償上開借款、利
    息及違約金。並聲明：如主文第1項所示。
二、被告則以：伊對於原告主張之本件借款債權無意見等語。
三、本件原告主張之前揭事實，業據其提出信用貸款借據暨約定
    書、帳戶明細為證，核屬相符。而被告對於原告主張之事實
    ，亦不爭執。是本院綜合上開事證，認原告主張之上開事實
    ，堪信為真實。
四、稱消費借貸者，謂當事人一方移轉金錢或其他代替物之所有
    權於他方，而約定他方以種類、品質、數量相同之物返還之
    契約；借用人應於約定期限內，返還與借用物種類、品質、
    數量相同之物；遲延之債務，以支付金錢為標的者，債權人
    得請求依法定利率計算之遲延利息。但約定利率較高者，仍
    從其約定利率，民法第474條第1項、第478條前段、第233條
    第1項分別定有明文。本件被告尚有如主文第1項所示之本金
    、利息及違約金未為清償，揆諸前開說明，原告依消費借貸
    之法律關係，請求被告給付如主文第1項所示之金額、利息
    及違約金洵屬有據，應予准許。
五、本件係依民事訴訟法第427條第1項規定，適用簡易程序之簡
    易事件，所為被告敗訴之判決，依同法第389條第1項第3款
    之規定，應依職權宣告假執行。
六、訴訟費用負擔：民事訴訟法第436條第2項、第78條。　　
中　　華　　民　　國　　111 　年　　 8　　月　　15　　日
                  臺灣臺南地方法院臺南簡易庭
                                  法  官  葉淑儀
以上正本係照原本作成。
如不服本判決，應於判決送達後20日內，向本院提出上訴狀並表
明上訴理由，如於本判決宣示後送達前提起上訴者，應於判決送
達後20日內補提上訴理由書（須附繕本）。
如委任律師提起上訴者，應一併繳納上訴審裁判費。
中　　華　　民　　國　　111 　年　　 8　　月　　15　　日
                                  書記官  林幸萱